臺灣臺北地方法院刑事判決
111年度審訴字第1832號
公  訴  人  臺灣臺北地方檢察署檢察官
被      告  楊煒坤


上列被告因偽造文書等案件，經檢察官提起公訴（111年度偵字
第19262、19989、20426、21091、22409號），被告於本院準備
程序中就被訴事實為有罪之陳述，經本院告以簡式審判程序之旨
，並聽取當事人之意見後，經本院合議庭裁定，由受命法官獨任
行簡式審判程序，並判決如下：
    主      文
楊煒坤犯如附表一、二所示之罪，各處如附表一、二所示之刑。
有期徒刑部分，應執行有期徒刑壹年，如易科罰金，以新臺幣壹
仟元折算壹日；拘役部分，應執行拘役壹佰貳拾日，如易科罰金
，以新臺幣壹仟元折算壹日。
如附表二所示偽造之署押均沒收；未扣案如附表一、二所示應沒
收之犯罪所得欄之犯罪所得均沒收，於全部或一部不能沒收或不
宜執行沒收時，追徵其價額。
    事實及理由
一、按簡式審判程序之證據調查，不受第159條第1項之限制，刑
    事訴訟法第273條之2定有明文，是於行簡式審判程序之案件
    ，被告以外之人於審判外之陳述，除有其他不得做為證據之
    法定事由外，應認具有證據能力，合先敘明。
二、本件犯罪事實及證據，除證據清單及待證事實欄編號4「陳
    皓財」更正為「陳晧財」、附表一編號6行竊時間欄「40分
    」更正為「01分」、附表二編號6交易時間欄「17分」更正
    為「13分」；證據部分補充「信用卡簽單1紙（見111年度偵
    字第20426號卷第141頁）、銷貨明細2紙（111年度偵字第21
    091號卷第29頁）、統一百華股份有限公司台北分公司111年
    6月1日函（見111年度偵字第22409號卷第71頁）」及被告楊
    煒坤於本院準備程序及審理中之自白外，均引用如附件所示
    檢察官起訴書之記載。
三、應適用之法律及科刑審酌事由　　
㈠、核被告如本判決附表一所為，均係犯刑法第320條第1項之竊
    盜罪；附表二所為，均係犯刑法第216、210條之行使偽造私
    文書罪及同法第339條第1項之詐欺取財罪。
㈡、被告偽造私文書後加以行使，偽造私文書之低度行為，應為
    行使偽造私文書之高度行為所吸收，不另論罪。
㈢、被告如附表二編號1、2、4所示係分別於密切接近之時間、先
    後於同一地點數次盜刷同一被害人之信用卡及行使偽造簽單
    ，應係分別基於單一犯意所為，各行為之獨立性極為薄弱，
    在刑法評價上，以視為數個舉動之接續施行，合為包括之一
    行為予以評價，均屬接續犯，應分別論以一詐欺取財及行使
    偽造私文書罪。另被告就附表二編號5部分，係於密切接近
    之時間、先後於同一店家數次盜刷同一被害人之信用卡，其
    中部分行為詐欺取財既遂、部分行為止於詐欺取財未遂階段
    ，應係基於單一犯意所為，各行為之獨立性極為薄弱，在刑
    法評價上，以視為數個舉動之接續施行，合為包括之一行為
    予以評價，屬接續犯，應論以一詐欺取財既遂罪。
㈣、被告如附表二所為，分別係以一行為同時行使偽造私文書及
    詐欺取財，均為想像競合犯，應分別從一重以行使偽造私文
    書處斷。被告如附表一、二所示犯行，犯意各別、行為互殊
    ，應予分論併罰。
㈤、累犯部分
  ⒈本件公訴檢察官已依最高法院大法庭110年度台上大字第5660
    號裁定意旨，主張構成累犯之事實及提出臺灣高等法院被告
    前案紀錄表為證明方法，並經被告表示意見，本院自應依法
    審酌是否依累犯加重，合先敘明。
  ⒉又刑法第47條累犯原規定「應」加重最低本刑，依司法院大
    法官解釋釋字第775號解釋，於修法前暫時由法院裁量「得
    」加重最低本刑，法院應視前案（故意或過失）徒刑之執行
    完畢情形（有無入監執行完畢、是否易科罰金或易服社會勞
    動而視為執行完畢）、5年以內（5年之初期、中期、末期）
    、再犯後罪（是否同一罪質、重罪或輕罪）等，綜合判斷累
    犯個案有無因加重本刑致生行為人所受的刑罰超過其所應負
    擔罪責的情形（林俊益大法官提出蔡炯燉大法官加入釋字第
    775號解釋協同意見書意旨參照）。即法院應於個案中審酌
    該當累犯加重要件者，加重最低本刑是否使其人身自由因此
    遭受過苛之侵害，以裁量是否依累犯規定加重最低本刑。
  ⒊查被告前因：⑴竊盜、偽造文書、詐欺案件，經臺灣高等法院
    以98年度上訴字第3811號判決分別判處有期徒刑8月（共6罪
    ）、1年、9月（共2罪）、10月（共2罪）、7月（共2罪）、
    8月、5月（共2罪）、6月、4月，嗣上訴，經最高法院以99
    年度台上字第4021號判決駁回上訴確定；⑵偽造文書、贓物
    、詐欺案件，經本院以98年度訴字第1325號判決分別判處有
    期徒刑7月（共2罪）、4月、3月，上訴後，就贓物部分撤回
    上訴確定，其餘部分經臺灣高等法院以98年度上訴字第3979
    號判決駁回上訴，再上訴後，經最高法院以99年度台上字第
    1527號判決駁回上訴確定。前開各案，嗣經臺灣高等法院以
    102年度聲字第2297號裁定應執行有期徒刑7年8月確定，於
    民國109年3月25日縮短刑期執行完畢等情，有臺灣高等法院
    被告前案紀錄表在卷可稽。其於執行完畢後，5年以內故意
    再犯本件有期徒刑以上之罪，已該當刑法第47條第1項累犯
    加重其刑之要件。而審酌被告前開案件亦犯竊盜、偽造文書
    、詐欺等罪，與本案罪質同一，執行完畢距本案犯行相隔2
    年多，約為5年之中期，且依累犯規定加重最低本刑，尚無
    使其人身自由因此遭受過苛侵害而超過其所應負擔罪責之情
    形，爰依刑法第47條第1項規定，均加重其刑。
㈥、爰以行為人之責任為基礎，審酌被告上揭犯行之行為情節及
    造成損害程度，及部分財物業經員警查獲後扣押發還或被害
    人自行尋獲，參以被告於本院準備程序及審理中坦承犯行，
    而被告自陳目前經濟狀況不佳無能力賠償，及被告高中畢業
    之智識程度，原曾從事保全，月收入約新臺幣3萬5,000元，
    自述目前無業，生活來源仰賴家人資助，與兄弟一起扶養父
    親之生活狀況等一切情狀，分別量處如主文所示之刑，並分
    別就有期徒刑及拘役部分定其應執行之刑，併就各宣告刑及
    應執行之刑均諭知易科罰金之折算標準。
四、沒收部分　　
㈠、本案被告偽造如附表二「偽造之署押」欄所示之署名共8枚，
    均應依刑法第219條之規定諭知沒收。另本件被告所偽造之
    簽帳單，既已持之向特約商店店員行使，已非被告所有，爰
    不予宣告沒收。
㈡、按犯罪所得，屬於犯罪行為人者，沒收之；沒收，於全部或
    一部不能沒收或不宜執行沒收時，追徵其價額，刑法第38條
    之1第1項前段、第3項分別定有明文。犯罪所得已實際合法
    發還被害人者，不予宣告沒收或追徵，同法第38條之1第5項
    亦定有明文。查本案被告如附表一、二應沒收之犯罪所得欄
    所示之物，雖未扣案，仍應依前開規定諭知沒收，並於全部
    或一部不能沒收或不宜執行沒收時，追徵其價額。另查被告
    竊得如附表一編號2、3所示之信用卡3張及皮夾1個，分別發
    還被害人及由被害人尋獲，依前揭規定自無庸諭知沒收。至
    被告本案其餘如附表一編號1、4、5、6竊得之信用卡、提款
    卡、個人身分證、健保卡等物，並未扣案，然因被害人尚得
    重新申請使原物失其效用，沒收或追徵該等物品不具刑法上
    重要性，爰依刑法第38條之2第2項規定例外不予宣告沒收或
    追徵。
據上論斷，應依刑事訴訟法第273條之1第1項、第299條第1項前
段、第310條之2、第454條第2項，刑法第210條、第216條、第32
0條第1項、第339條第1項、第55條、第47條第1項、第41條第1項
前段、第8項、第51條第5款、第6款、第219條、第38條之1第1項
前段、第3項，刑法施行法第1條之1第1項，判決如主文。
本案經檢察官王貞元提起公訴，檢察官黃耀賢到庭執行職務。
中　　華　　民　　國　　111 　年　　11　　月　　11　　日
                    刑事第二十庭法  官    謝欣宓
上正本證明與原本無異。 
如不服本判決應於收受送達後20日內向本院提出上訴書狀，並應
敘述具體理由；其未敘述上訴理由者，應於上訴期間屆滿後20日
內向本院補提理由書（均須按他造當事人之人數附繕本）「切勿
逕送上級法院」。告訴人或被害人如對於本判決不服者，應具備
理由請求檢察官上訴，其上訴期間之計算係以檢察官收受判決正
本之日期為準。因疫情而遲誤不變期間，得向法院聲請回復原狀
。
                                書記官    朱俶伶　
中　　華　　民　　國　　111 　年　　11　　月　　11　　日
附錄本案論罪科刑法條
中華民國刑法第216條
（行使偽造變造或登載不實之文書罪）
行使第210條至第215條之文書者，依偽造、變造文書或登載不實
事項或使登載不實事項之規定處斷。
中華民國刑法第210條
（偽造變造私文書罪）
偽造、變造私文書，足以生損害於公眾或他人者，處5年以下有
期徒刑。
中華民國刑法第320條
意圖為自己或第三人不法之所有，而竊取他人之動產者，為竊盜
罪，處5年以下有期徒刑、拘役或50萬元以下罰金。
意圖為自己或第三人不法之利益，而竊佔他人之不動產者，依前
項之規定處斷。
前二項之未遂犯罰之。
中華民國刑法第339條
（普通詐欺罪）
意圖為自己或第三人不法之所有，以詐術使人將本人或第三人之
物交付者，處5年以下有期徒刑、拘役或科或併科50萬元以下罰
金。
以前項方法得財產上不法之利益或使第三人得之者，亦同。
前二項之未遂犯罰之。
附表一：
編號 犯罪事實 竊得之物品／發還情形 應沒收之犯罪所得 罪名及宣告刑 1 起訴書附表一編號1 現金新臺幣（下同）2,000元、信用卡2張 現金2,000元 楊煒坤犯竊盜罪，累犯，處拘役參拾日，如易科罰金，以新臺幣壹仟元折算壹日。 2 起訴書附表一編號2 信用卡3張／業經發還（見偵字第22409號卷第49頁贓物認領保管單） 無 楊煒坤犯竊盜罪，累犯，處拘役參拾日，如易科罰金，以新臺幣壹仟元折算壹日。 3 起訴書附表一編號3 皮夾1個（內含現金7,000元、振興券3,600元）／皮夾1個業經尋獲（見偵字第19989號第14頁警詢筆錄) 現金7,000元、振興券3,600元 楊煒坤犯竊盜罪，累犯，處拘役參拾日，如易科罰金，以新臺幣壹仟元折算壹日。 4 起訴書附表一編號4 皮夾1個（內含身分證、健保卡、信用卡6張、7-11禮券、現金3,000元） 皮夾1個、7-11禮券、現金3,000元 楊煒坤犯竊盜罪，累犯，處拘役參拾日，如易科罰金，以新臺幣壹仟元折算壹日。 5 起訴書附表一編號5 皮夾1個（內含現金3,000元、身分證、健保卡、銀行提款卡2張、自助洗衣店卡、悠遊卡） 皮夾1個、現金3,000元、自助洗衣店卡、悠遊卡 楊煒坤犯竊盜罪，累犯，處拘役參拾日，如易科罰金，以新臺幣壹仟元折算壹日。 6 起訴書附表一編號6 現金1萬元、信用卡3張 現金1萬元 楊煒坤犯竊盜罪，累犯，處拘役參拾日，如易科罰金，以新臺幣壹仟元折算壹日。 
附表二：
編號 犯罪事實 偽造之署押 應沒收之犯罪所得 罪名及宣告刑 1 起訴書附表二編號1至2 簽帳單2紙上偽造張世貞之「英文署名」共2枚（見偵字第20426號卷第43頁、第45頁） 價值3萬7,911元、3萬1,750元之金飾商品 楊煒坤犯行使偽造私文書罪，累犯，處有期徒刑參月，如易科罰金，以新臺幣壹仟元折算壹日。 2 起訴書附表二編號3至4 簽帳單2紙上偽造之「李歆絜」署名共2枚（見偵字第22409號卷第57頁、第67頁） 價值2萬8,305元、2萬4,219元之金飾商品 楊煒坤犯行使偽造私文書罪，累犯，處有期徒刑參月，如易科罰金，以新臺幣壹仟元折算壹日。 3 起訴書附表二編號5 簽帳單1紙上偽造之「李歆絜」署名1枚（見偵字第22409號卷第63頁） 價值3萬8,940元之金飾商品 楊煒坤犯行使偽造私文書罪，累犯，處有期徒刑參月，如易科罰金，以新臺幣壹仟元折算壹日。 4 起訴書附表二編號6至7 簽帳單2紙上偽造之「賴宜軒」署名共2枚（見偵字第21091號卷第31頁、第33頁） 價值4萬8,342元、3萬1,000元之金飾商品 楊煒坤犯行使偽造私文書罪，累犯，處有期徒刑參月，如易科罰金，以新臺幣壹仟元折算壹日。 5 起訴書附表二編號8至9 簽帳單1紙上偽造顏安妮之「英文署名」1枚（見偵字第20426號卷第141頁） 價值4萬160元之金飾商品 楊煒坤犯行使偽造私文書罪，累犯，處有期徒刑參月，如易科罰金，以新臺幣壹仟元折算壹日。 
附件：
臺灣臺北地方檢察署檢察官起訴書
                                    111年度偵字第19262號
                                    111年度偵字第19989號
                                    111年度偵字第20426號
                                    111年度偵字第21091號
                                    111年度偵字第22409號
　　被　　　告　楊煒坤　男　60歲（民國00年0月00日生）
　　　　　　　　　　　　住臺北市○○區○○街00號3樓
　　　　　　　　　　　　國民身分證統一編號：Z000000000號
上列被告因偽造文書等案件，已經偵查終結，認應提起公訴，茲
將犯罪事實及證據並所犯法條分敘如下：
　　　　犯罪事實
一、楊煒坤前因偽造文書等案件，經臺灣高等法院以102年度聲
    字第2297號裁定定應執行有期徒刑7年8月確定，於民國109
    年3月25日縮短刑期執行完畢出監。詎猶不知悔改，意圖為
    自己不法之所有，分別為下列犯行：㈠基於竊盜之犯意，於
    附表一所示時間、地點，徒手竊取各對象如附表一所示之財
    物。㈡基於行使偽造私文書及詐欺取財之犯意，於附表二所
    示之時間及地點，使用前開竊得張世貞、李歆絜、賴宜軒、
    顏安妮所有如附表所示之信用卡刷卡消費，並在各該交易單
    據上偽造持卡人簽名各1枚，而偽造持卡人對所簽金額負擔
    付款義務之私文書，再交付與各特約商店人員而行使之，除
    附表編號9部分因交易未成功而未遂，其餘各次均致各特約
    商店陷於錯誤，而交付金飾商品予楊煒坤，且使發卡銀行於
    各特約商店請款時，代為墊付消費款項予各特約商店，足以
    生損害於張世貞、李歆絜、賴宜軒、顏安妮、各特約商店及
    發卡銀行對於信用卡交易管理之正確性。
二、案經朱席鋒、丁亞曼訴由臺北市政府警察局萬華分局、顏安
    妮、中國信託商業銀行、台灣樂天信用卡股份有限公司、國
    泰世華商業銀行訴由臺北市政府警察局刑事警察大隊、賴宜
    軒、元大商業銀行訴由臺北市政府警察局中正第一分局、李
    歆絜、國泰世華商業銀行、玉山商業銀行訴由臺北市政府警
    察局大安分局報告偵辦。
　　　　證據並所犯法條
一、證據清單及待證事實：
編號 證據名稱 待證事實 1 被告楊煒坤之供述 1、被告有竊取被害人張世貞、告訴人顏安妮、賴宜軒、李歆絜之信用卡，並偽造持卡人簽名，持信用卡盜刷購買金飾之事實。 2、附表一編號1、2各次犯罪時、地監視器影像畫面中之人係被告之事實。 2 證人即告訴人朱席鋒之指證、監視器檔案光碟1片及影像擷取照片5張。 被告竊取告訴人朱席鋒皮夾之事實。 3 證人即告訴人丁亞曼之指證、監視器影像擷取照片5張。 被告竊取告訴人丁亞曼皮夾之事實。 4 證人即被害人張世貞之證述、告訴代理人陳皓財、之指證、告訴代理人陳禹伸之指證、信用卡交易明細2張、信用卡簽單2張、點睛品專櫃收據2張、監視器影像擷取照片34張。 被告竊取被害人張世貞皮夾內現金、信用卡，並於附表二編號1、2所示時、地偽造被害人張世貞簽名，盜刷信用卡詐取財物之事實。 5 證人即告訴人顏安妮之指證、告訴代理人李嘉峻之指證、國泰世華商業銀行信用卡交易明細1張、金飾收據1張、監視器影像擷取照片20張 被告竊取告訴人顏安妮皮夾內現金、信用卡，並於附表編號8、9所示時、地偽造告訴人顏安妮之簽名，盜刷信用卡詐取財物之事實。 6 證人即告訴人賴宜軒之指證、告訴代理人陳蓓琳之指證、信用卡交易明細表1張、信用卡簽單2張、監視器影像擷取照片7張 被告竊取告訴人賴宜軒皮夾，並於附表二編號6、7所示時、地偽造告訴人賴宜軒之簽名，盜刷信用卡詐取財物之事實。 7 證人即告訴人李歆絜之指證、告訴代理人鄭雅玲之指證、告訴代理人簡宏聖之指證、臺北市政府警察局大安分局扣押筆錄、扣押物品目錄表、贓物認領保管單、信用卡交易明細表2張、信用卡簽單3張、扣案物照片2張、監視器影像擷取照片9張 被告竊取告訴人李歆絜之信用卡，並於附表二編號3至5所示時、地偽造告訴人李歆絜之簽名，盜刷信用卡詐取財物之事實。  
二、核被告就犯罪事實㈠所為，均涉犯刑法第320條第1項之竊盜
    罪嫌，就犯罪事實㈡附表二編號1至8所為，均係犯刑法第216
    條、第210條之行使偽造私文書、第339條第1項之詐欺取財
    等罪嫌，就附表二編號9所為，係犯刑法第339條第3項、第1
    項之詐欺取財未遂罪嫌。被告各次偽造署押均係偽造私文書
    之部分行為，偽造私文書之低度行為則為行使之高度行為所
    吸收，均不另論罪。被告就附表二編號1至8所示盜刷信用卡
    行為，各係以一行為同時觸犯行使偽造私文書及詐欺取財二
    罪名，為想像競合犯，請依刑法第55條規定，從一重之行使
    偽造私文書罪嫌論處。被告就犯罪事實㈡附表二部分，係分
    別於竊得各該被害人、告訴人之信用卡後，基於行使偽造私
    文書及詐欺取財之單一目的，分別於同一日內為如附表二所
    示之行為，在時間上、空間上具有密切關係，依一般社會健
    全觀念，均難以強行分開，請就各該日之行為，分別論以接
    續犯。被告所為之竊盜（共6罪）、行使偽造私文書（共4罪
    ）犯行間，犯意各別，行為互殊，請予分論併罰。被告前有
    如犯罪事實欄所載之論罪科刑及執行情形，有本署刑案資料
    查註紀錄表1份附卷可稽，其於受有期徒刑執行完畢後，5年
    內故意再犯本案有期徒刑以上之罪，為累犯，請依刑法第47
    條第1項規定，並參酌司法院大法官釋字第775號解釋文及理
    由書之意旨，裁量是否加重其刑。被告在各信用卡簽單上偽
    造之署押各1枚，請依刑法第219條之規定宣告沒收之。被告
    之犯罪所得，倘於裁判前未能實際合法發還被害人，請依刑
    法第38條之1第1項前段規定宣告沒收，如於全部或一部不能
    沒收或不宜執行沒收時，請依同條第3項規定追徵其價額。
三、依刑事訴訟法第251條第1項提起公訴。
　　此　致
臺灣臺北地方法院
中　　華　　民　　國　 111　　年　　7 　　月　　20　　日
                              檢　察　官  王貞元
本件正本證明與原本無異
中　　華　　民　　國　 111　　年　　8 　　月　　3 　　日
                          　　書　記　官　陳亭妤
附錄本案所犯法條全文
中華民國刑法第320條
意圖為自己或第三人不法之所有，而竊取他人之動產者，為竊盜
罪，處 5 年以下有期徒刑、拘役或 50 萬元以下罰金。
意圖為自己或第三人不法之利益，而竊佔他人之不動產者，依前
項之規定處斷。
前二項之未遂犯罰之。
中華民國刑法第216條
（行使偽造變造或登載不實之文書罪）
行使第 210 條至第 215 條之文書者，依偽造、變造文書或登載
不實事項或使登載不實事項之規定處斷。
中華民國刑法第210條
（偽造變造私文書罪）
偽造、變造私文書，足以生損害於公眾或他人者，處 5 年以下
有期徒刑。
中華民國刑法第339條
（普通詐欺罪）
意圖為自己或第三人不法之所有，以詐術使人將本人或第三人之
物交付者，處 5 年以下有期徒刑、拘役或科或併科 50 萬元以
下罰金。
以前項方法得財產上不法之利益或使第三人得之者，亦同。
前二項之未遂犯罰之。
附表一：
編號 對象 行竊時間 行竊地點 竊得財物 1 張世貞 111年3月28日13時52分至14時1分 臺北市○○區○○○路0段000號5樓科見美語南京分校 現金新臺幣（下同）2,000元、中國信託商業銀行及台灣樂天信用卡股份有限公司信用卡各1張 2 李歆絜 111年4月15日11時52分許 臺北市○○區○○○路0段000號5樓2Grace美甲美睫店 國泰商業銀行信用卡1張、玉山商業銀行信用卡2張 3 丁亞曼 111年4月16日18時31分 臺北市○○區○○街00號2樓誠品生活西門店 皮夾1個（內含現金7,000元及振興券3,600元） 4 賴宜軒 111年4月17日18時許 臺北市○○區○○路00號3樓遠東百貨寶慶店 皮夾1個（內含身分證、健保卡、元大商業銀行、富邦商業銀行、國泰世華商業銀行、兆豐國際商業銀行、Line Bank、第一商業銀行信用卡、7-11禮券、現金約3,000元） 5 朱席鋒 111年5月2日12時20分 臺北市○○區○○街0段00號地下1樓誠品生活武昌店 皮夾1個（內含現金約3,000元、身分證、健保卡、銀行提款卡、自助洗衣店卡、悠遊卡等物，總價值共約4,000元） 6 顏安妮 111年5月31日13時40分 臺北市○○區○○○路0段000號6樓之1多普林商務中心有限公司辦公室 現金10,000元、富邦商業銀行、國泰世華商業銀行及花旗商業銀行信用卡各1張 
附表二：
編號 盜用之信用卡 交易時間 交易地點 金額 1 張世貞之中國信託商業銀行信用卡 111年3月28日15時16分 臺北市○○區○○路00號新光三越信義店點睛品專櫃 37,911元 2 張世貞之台灣樂天信用卡股份有限公司信用卡 111年3月28日15時24分  31,750元 3 李歆絜之玉山商業銀行信用卡  111年4月15日12時38分 臺北市○○區○○○路0段0號統一時代臺北店今生今飾專櫃 28,305元 4 李歆絜之國泰世華商業銀行信用卡   111年4月15日12時55分  24,219元 5  111年4月15日13時41分 臺北市○○區○○○路00號4樓新光三越南西店justgold專櫃 38,940元 6 賴宜軒之元大商業銀行信用卡 111年4月17日18時17分 臺北市○○區○○○路0段00號新光三越站前店點睛品專櫃 48,342元 7  111年4月17日18時19分  31,000元 8 顏安妮之國泰世華商業銀行信用卡 111年5月31日14時4分 新北市○○區○○路00號遠東百貨板橋大遠百店鎮金店專櫃 40,160元 9  111年5月31日14時16分  20,970元